# 大股东长期占有公司资金的法律责任

提问人：mhhzxb12 时间：2012-09-21 07:37:42
一有限公司的大股东长期占用公司的资金达 1200 万元，同时该有限公司的贷款为 1200 万元并且由公司承担利息。大股东占款不计使用费。 各位大侠，这种情况肯定是不正常且不合理的，大股东违法的法律依据是什么？应承担什么责任？小股东应该怎么做才能维护自己的权益？

回答人：chenyiwei
回复 mhhzxb12 的帖子
这个问题更多地是一个法律问题。个人观点是：能否认定该大股东抽逃出资，损害公司和其他股东的利益，并据此要求该大股东对公司和其他股东承担赔偿责任。
《公司法》第三十六条：公司成立后，股东不得抽逃出资。 第二百零一条：公司的发起人、股东在公司成立后，抽逃其出资的，由公司登记机关责令改正，处以所抽逃出资金额百分之五以上百分之十五以下的罚款。
最高人民法院关于适用《中华人民共和国公司法》若干问题的规定[三]（法释[2011]3号）第十二条：公司成立后，公司、股东或者公司债权人以相关股东的行为符合下列情形之一且损害公司权益为由，请求认定该股东抽逃出资的，人民法院应予支持： (一)将出资款项转入公司账户验资后又转出； (二)通过虚构债权债务关系将其出资转出； (三)制作虚假财务会计报表虚增利润进行分配；
(四)利用关联交易将出资转出； (五)其他未经法定程序将出资抽回的行为。
因为是法律专业问题，还请论坛上的律师朋友和其他法律专业人士协助，谢谢！